# 三年一期的报告如何填写

提问人：nhkb 时间：2010-07-27 13:01:44
4 、本期新纳入合并范围的主体和本期不再纳入合并范围的主体（ 1 ）本期新纳入合并范围的子公司、特殊目的主体、通过受托经营或承租等方式形成控制权的经营实体 名称期末净资产本期净利润可无限量添加行
这个是 15 号文的格式，对子格式的本期净利润栏要填最近一期的净利润还是三年一期的净利润的合计数（或合并日至今的净利润）

回答人：chenyiwei
一般理解，在三年一期报告中，应当逐期披露合并范围的变动情况（每年列一张表）。因此，此处的“期末净资产”应理解为合并范围发生变动的当年度（第一年纳入或者第一年排除）末的净资产值；本期净利润应理解为合并范围发生变动的当年度的净利润。